【裁判字號】    97,消債更,1307
【裁判日期】    980513
【裁判案由】    更生事件
【裁判全文】
臺灣板橋地方法院民事裁定         97年度消債更字第1307號
聲  請  人  甲○○
代  理  人  郭盈蘭律師
上列當事人因消費者債務清理事件聲請更生，本院裁定如下：
    主  文
聲請駁回。
聲請費用由聲請人負擔。
    理  由
一、按債務人對於金融機構因消費借貸、自用住宅借款、信用卡
    或現金卡契約而負債務，在聲請更生或清算前，應提出債權
    人清冊，以書面向最大債權金融機構請求協商債務清償方案
    並表明共同協商之意旨，消費者債務清理條例第151 條第1
    項定有明文。揆其立法意旨無非認為債務人對於金融機構並
    已訂有債務協商機制，如能協商成立，債務人不需依本條例
    聲請更生或清算，可疏減法院負擔，有效分配司法資源，並
    使債務人得自主解決其債務，爰就此部分採行協商前置主義
    。又聲請更生或清算不合程式或不備其他要件者，法院應以
    裁定駁回之，但其情形可以補正者，法院應定期間先命補正
    ，復為同條例第8 條所明定。
二、本件聲請人即債務人向本院聲請更生，主張其有不能清償債
    務情事，曾於民國97年5 月16日以存證信函向最大債權金融
    機構日盛國際商業銀行（下稱日盛銀行），請求共同協商債
    務清償方案一事，該函並經日盛銀行於同年月20日收受。惟
    自債務人提出協商請求之翌日起業逾30日，該最大債權銀行
    仍置之不理，依本條例第153 條規定：「自債務人提出協商
    請求之翌日起逾30日不開始協商或自開始協商之翌日起逾90
    日協商不成立，債務人得逕向法院聲請更生或清算」，即視
    為協商不成立，爰向本院提出更生聲請云云。
三、經查：債務人因有對於金融機構因消費借貸、自用住宅借款
    、信用卡或現金卡契約而負債務，乃委由本件聲請人代理人
    郭盈蘭律師於97年5 月16日以存證信函向最大債權金融機構
    日盛銀行請求共同協商債務清償方案，並經日盛銀行收受，
    有聲請人提出之上開函件及臺灣郵政掛號郵件收件回執各1
    份可稽。惟日盛銀行於97年5 月20日收受上開函件後，因聲
    請人未同時提供必要文件，經日盛銀行數度與其聯繫，均未
    能聯繫上聲請人請其補足，且其所積欠日盛銀行之債務已逾
    900 天，期間該行亦未能聯繫到聲請人本人。日盛銀行曾於
    97年8 月15日去電聲請人之公司，該公司稱其請假，嗣於8
    月22日再度去電其公司，該公司稱聲請人已離職，故日盛銀
    行實無法與其進行協商事宜等情，業經本院依職權向日盛銀
    行查明上情屬實，並有公務電話紀錄表及日盛銀行提供之催
    收紀錄1 份在卷可稽；再者，本件代理人係以何身分對日盛
    銀行發存證信函，亦未見其於上開存證信函中表明。是聲請
    人雖主張其向日盛銀行提出協商，該行逾30日仍置之不理，
    此部分主張已難遽信為真實。聲請人本件聲請未遵循同條例
    第151 條第1 項之規定與全體金融機構債權人先行債務協商
    之機制，且上開欠缺又屬無從補正，依上說明，爰依消費者
    債務清理條例第8 條規定，裁定駁回之。又本件更生之聲請
    既經駁回，則聲請人保全處分之聲請即失所附麗，爰裁定如
    主文。
中    華    民    國    98    年    5     月    13    日
                        民事第二庭  法  官   鍾啟煌
以上正本係照原本作成。
如不服本裁定，應於裁定送達後10日內，以書狀向本院提出抗告
，並繳納抗告費新臺幣1,000 元。
中    華    民    國    98    年    5     月    13    日
                                    書記官   張國仁


司法院資訊處製作；財團法人民間司法改革基金會備份。
